臺灣高雄地方法院刑事判決
111年度金訴字第7號
                                      111年度金訴字第8號
公  訴  人  臺灣高雄地方檢察署檢察官
被      告  郭彥廷


            陳柏凱


上列被告因詐欺等案件，經檢察官提起公訴（110年度少連偵字
第46、113號）、追加起訴（110年度少連偵字第11、99號）、移
送併辦（110年度少連偵字第11、99號），本院判決如下：
    主  文
丙○○犯附表壹編號一至四所示之罪，分別處附表壹編號一至四主
文欄所示之刑，應執行有期徒刑貳年陸月。
丁○○犯附表壹編號一至四所示之罪，分別處附表壹編號一至四主
文欄所示之刑，應執行有期徒刑壹年拾月。
丙○○、丁○○其餘被訴部分公訴不受理。
    事  實
丙○○、丁○○均為成年人，與時係少年之邵楚棖（民國00年0月生
，年籍資料詳卷）、少年己○○（94年7月生，年籍資料詳卷），
及真實年籍姓名不詳之詐欺集團成年成員，共同意圖為自己不法
所有，分別基於三人以上共同犯詐欺取財及一般洗錢罪之犯意聯
絡，由丁○○於109年11月21日前不久之某日時許，在高雄市路竹
區某處與邵楚棖、己○○約定，以每次新臺幣（下同）5,000元之
對價，依丙○○指示收取詐得之帳戶資料、款項；另由某詐欺集團
成員以附表壹編號一至四犯罪經過欄所示方式，對附表壹編號一
至四被害人欄所示被害人（下稱本案被害人）施用詐術，使本案
被害人陷於錯誤，而交付如附表壹編號一至三犯罪經過欄所示帳
戶資料、款項及附表壹編號四犯罪經過欄所示帳戶資料；復由丙○○以Telegram通訊軟體指示邵楚棖、己○○以附表壹編號一至四犯
罪經過欄所示方式，收取本案被害人交付之帳戶資料、款項，並
將領取之款項持至指定地點交予丙○○，由丙○○交予該詐欺集團其
他成員，以此方式製造金流斷點，而掩飾、隱匿詐欺犯罪所得之
去向及所在。
    理  由
壹、有罪部分
一、以下所引證據均經當事人同意有證據能力（院一卷第90、14
    5頁；追院一卷第53頁），為求精簡，不予贅述。
二、被告丙○○、丁○○（下稱被告2人）矢口否認有何三人以上共
    同犯詐欺取財罪、一般洗錢罪犯行，被告丙○○辯稱：我不認
    識己○○、邵楚棖，案發時間我都在高雄市路竹區的工地工作
    ，沒有指示己○○、邵楚棖前往領取存摺、提款卡並測試，也
    沒有指示己○○、邵楚棖前往提領被害款項後交付給我云云；
    被告丁○○則辯稱：我雖然認識己○○、邵楚棖，但往來次數不
    是很多，我案發前交付3,000元給己○○，是因為己○○向我借
    錢，我並未介紹己○○、邵楚棖擔任取簿手、車手的工作云云
    。
三、經查：
㈠、被告2人於案發時為成年人，知悉己○○、邵楚棖於斯時均為未
    滿18歲之少年；本案詐欺集團成員以附表壹編號一至四犯罪
    經過欄所示方式，對本案被害人施用詐術，致其陷於錯誤，
    而依指示交付各該附表壹編號所示之帳戶資料及款項，得手
    後由己○○、邵楚棖持有，以使用詐得之帳戶資料提領詐得之
    款項，並依指示將提領之款項交予指定之人等情，業據被告
    2人坦承在卷（院二卷第88、90-91頁），核與證人己○○、邵
    楚棖於本院審理時（院卷第173-184、185-195頁），證人江
    文惠、庚○○、辛○○、蔡珮怡、癸○○、甲○○、戊○○、胡莉敏、
    簡嘉瑩警詢時（追警一卷第93-95頁、警二卷第150-153、17
    0-173頁、追警一卷第113-115頁、警二卷第190-192頁、警
    二卷第216-219、201-203頁、追警一卷第163-164頁、追警
    一卷第127-128頁）證述情節大致相符，並有附表壹編號一
    至四相關證據欄所示證據在卷可稽（卷頁出處均如各該附表
    壹編號相關證據欄所示），此情堪以認定。被告2人既以前
    詞置辯，則本案之爭點厥為：1.被告丙○○有無附表壹編號一
    至四犯罪經過欄所示犯行？2.被告丁○○有無介紹己○○、邵楚
    棖擔任取簿手、車手，並與己○○、邵楚棖約定應受被告丙○○
    指揮及每次犯罪報酬之犯行？
㈡、被告丙○○部分：
　1.證人邵楚棖於本院審理中證述：我經由己○○認識（少年）蘇
    ○任（94年7月生，年籍詳卷），再透過蘇○任認識被告丁○○
    ，被告丁○○說領包裹、領錢1天可賺5,000元，嗣經被告丁○○
    介紹而認識被告丙○○，與被告丙○○當面以行動電話互加通訊
    軟體Telegram的帳號好友，被告丙○○使用的Telegram帳號名
    稱為「難相處」，領取存摺、提款卡或提領被害款項時，會
    先以Telegram與被告丙○○聯繫，再約定碰面地點見面等語（
    院卷第174-185頁）。核與證人己○○於本院審理中證述：我
    先認識被告丁○○，被告丁○○問我和邵楚棖等人要不要做車手
    ，又帶我和邵楚棖去和被告丙○○見面，被告丙○○以行動電話
    通訊軟體Telegram與我們互加帳號好友，被告丙○○使用的Te
    legram帳號名稱為「難相處」，被告丙○○以通訊軟體Telegr
    am傳送領取包裹所需的行動電話門號末3碼，指示我和邵楚
    棖去領取裝有存摺、提款卡的包裹，再以通訊軟體Telegram
    傳送提款卡密碼，要我們先去測試密碼是否正確，等到晚上
    我們以提款卡將款項領出後，被告丙○○先指示我放在指定地
    點的機車置物箱內，但我們到達指定地點時，正好遇到被告
    丙○○，被告丙○○就把我們裝提領款項的手提包拿走，一開始
    我們只知道被告丙○○的綽號為「廷仔」，後來才知道他的姓
    名為丙○○等語（院卷第185-194頁）大致相符。
　2.證人邵楚棖、己○○於本院審理中進行隔離訊問過程證述之內
    容大致相符，參以證人蘇○任於偵訊時證述：我介紹邵楚棖
    、己○○認識被告丁○○，邵楚棖跟我說過，暱稱「難相處」的
    人帶他們去做車手，我在廟會活動中看過「難相處」，知道
    他的綽號叫「廷仔」，就是員警提示指認照片中的被告丙○○
    等語（追偵一卷第25-26頁）；證人（少年）陳○霖（94年8
    月生，年籍詳卷）於警詢時證述：案發時，己○○叫我騎車載
    他去領包裹，我看到己○○拆開包裹取出提款卡測試後，要我
    載他去領錢，領錢後放到斜背包內，後來有將提領的款項交
    給1名男子，我偷看到己○○的行動電話通訊對話才知道該男
    子暱稱為「難相處」，就是員警提示指認照片中的被告丙○○
    等語（併警二卷第110-113頁）。是就邵楚棖、己○○依使用
    通訊軟體Telegram帳號「難相處」之被告丙○○指示，領取裝
    有提款卡之包裹、測試提款卡、領取被害款項、將款項交予
    被告丙○○等節，證人蘇○任、陳○霖上開證述內容亦與證人邵
    楚棖、己○○審理中證述情節互核一致，堪認證人邵楚棖、己○○於本院審理中證述情節與事實相符。是被告丙○○於案發時
    以通訊軟體Telegram帳號「難相處」指示邵楚棖、己○○領取
    附表貳編號一至四所示帳戶資料並以之提領附表壹編號一至
    三所示詐得款項，另指示邵楚棖、己○○提領被害款項持至指
    定之地點交付等節，均堪認定。
　3.被告丙○○雖提出Google軌跡圖（院二卷第95-99頁），辯稱
    ：案發時，我都在路竹的工地工作，下班就返回家中，不可
    能向邵楚棖、己○○收取款項云云。然其提出之Google軌跡圖
    之帳號綁定之行動裝置不明，又縱使綁定之行動裝置屬被告
    丙○○所有，亦無法證明該行動裝置從未離身，尚難憑此作為
    被告丙○○之不在場證明。至被告丙○○提出工地進出管制磁卡
    部分，由被告丙○○於審理中自承：該磁卡係於110年6月間開
    始使用等語（院二卷第209頁），可知該磁卡亦無從作為被
    告丙○○之不在場證明。從而，被告丙○○前述所辯，均難為對
    其有利認定之依據。
㈢、被告丁○○部分：
　1.證人邵楚棖於本院審理中證述：被告丁○○說領包裹、領錢1
    天可賺5,000元，介紹我認識被告丙○○，我與被告丙○○當面
    以行動電話互加通訊軟體Telegram的帳號好友，被告丙○○使
    用的Telegram帳號名稱為「難相處」，接著就由被告丙○○以
    Telegram指示我領取存摺、提款卡或提領被害款項等語（院
    卷第174-185頁）。核與證人己○○於本院審理中證述：被告
    丁○○問我和邵楚棖要不要做車手，帶我和邵楚棖和被告丙○○
    見面，被告丙○○以行動電話通訊軟體Telegram與我們互加帳
    號好友，之後就使用Telegram帳號「難相處」，指示我們去
    領取裝有存摺、提款卡的包裹，再傳送提款卡密碼，要我們
    測試、提款，再把款項拿到指定地點等語（院卷第185-194
    頁）大致相符。
　2.證人邵楚棖、己○○於本院審理中進行隔離訊問過程證述之內
    容互核相符。參以證人蘇○任於警詢時證述：是我帶己○○、
    邵楚棖去認識被告丁○○後，我在廟會活動有看到被告丁○○帶
    己○○、邵楚棖去認識被告丙○○等語（併警一卷第19、20、25
    頁）；又於偵訊時證述：我在某日晚上去蔡文國小旁參加廟
    會活動，看到己○○、邵楚棖和被告2人在一起，我聽邵楚棖
    說，被告丙○○要帶他去做車手等語（併偵一卷第25-26頁）
    ，就邵楚棖、己○○係由被告丁○○介紹加入詐欺集團從事取簿
    、提款之工作一節，證述內容互核一致。衡以證人己○○於本
    院審理中證述：被告丁○○給我3,000元時，我跟被告丁○○說
    要繳手機費、買眼鏡，不是提款後給我的等語（院二卷第18
    8-193頁），核與被告丁○○辯稱：我是在己○○領取包裹、提
    款前就給己○○3,000元等語大致一致。堪認證人己○○於審理
    中之證述內容，尚有釐清被告丁○○並非於其領取包裹、提款
    後給付3,000元一情，而無積極構陷被告丁○○之舉，是證人
    邵楚棖、己○○於本院審理中證述情節應與事實相符。從而，
    被告丁○○曾與邵楚棖、己○○約定以1次5,000元之代價，聽取
    被告丙○○之指示領取包裹、提款、交付款項等情，應堪認定
    。
㈣、綜上，本案事證明確，被告2人犯行均堪以認定，均應依法論
    科。
四、論罪
㈠、利用人頭帳戶獲取犯罪所得，於款項匯入人頭帳戶之際，非
    但完成侵害被害人個人財產法益之詐欺取財行為，同時並完
    成侵害國家社會法益之洗錢行為，造成詐欺取財行為最後階
    段與洗錢行為二者局部重合，二罪侵害之法益不同，偏論其
    一，均為評價不足，自應依一行為觸犯數罪名之想像競合犯
    ，從一重處斷（最高法院109年度台上字第1680號刑事判決
    意旨參照）。
㈡、核被告2人如附表壹編號一至三犯罪經過欄所為，均係犯刑法
    第339 條之4 第1 項第2 款之三人以上共同犯詐欺取財罪及
    洗錢防制法第14條第1 項之一般洗錢罪；如附表壹編號四犯
    罪經過欄所為，則係犯刑法第339 條之4 第1 項第2 款之三
    人以上共同犯詐欺取財罪。被告2人就附表壹編號一至四犯
    罪經過欄所示犯行，與己○○、邵楚棖及其他詐欺集團成員間
    ，分工合作實行本案犯行，堪認係在合同意思範圍內，各自
    分擔犯罪行為之一部，並相互利用他人之行為，以達彼等共
    同犯罪之目的，而就上開犯行，有犯意聯絡及行為分擔，應
    論以共同正犯。被告2人如附表壹編號一至三犯罪經過欄所
    示犯行，分別係於密接時、地下，為收取詐欺被害款項並遮
    斷金流，先騙取人頭帳戶，再於密接時間對被害人施用詐術
    ，要求如附表壹編號一至三所示被害人將款項分別匯入同一
    人頭帳戶後，旋利用邵楚棖、己○○於密集時間、相近地點，
    分別自同一帳戶將被害人匯入款項提領而出，並指示其轉交
    予指定之人。觀其性質，乃分別基於單一目的，在密接時、
    地侵害附表壹編號一至三所示被害人之財產法益，各該行為
    之獨立性薄弱，依一般社會健全觀念難以強行分開，在刑法
    評價上應論以接續犯之實質一罪。被告2人就附表壹編號一
    至三犯罪經過欄所示犯行，分別係以前述接續之一行為同時
    侵害附表壹編號一至三所示被害人之財產法益，並分別同時
    觸犯三人以上共同犯詐欺取財罪及一般洗錢罪，為想像競合
    犯，應依刑法第55條前段規定，從一重之三人以上共同犯詐
    欺取財罪處斷。被告2人就附表壹編號一至四犯罪經過欄所
    示犯行，則係以利用收取之不同金融帳戶而為，足認係基於
    各別犯意所為，應予分論併罰。
㈢、起訴及追加起訴意旨雖認被告所犯附表壹編號一至三犯罪經
    過欄所示犯行，應依附表壹編號一至三被害人欄所示被害人
    人數分論併罰，然附表壹編號一至三犯罪經過欄所示犯行，
    涉及不同本案被害人部分，分別具有想像競合犯之一罪關係
    ，業經本院認定如前，起訴及追加起訴意旨認應依被害人人
    數分論併罰之主張容有誤會。至檢察官聲請移送併辦部分（
    110年度少連偵字第11、99號），因與起訴部分之犯罪事實
    同一，為同一案件，本院自得併予審理。
五、量刑　　
㈠、處斷刑：
　1.刑法總則之加重，係概括性之規定，所有罪名均一體適用；
    刑法分則之加重，係就犯罪類型變更之個別犯罪行為予以加
    重，成為另一獨立之罪名。兒童及少年福利與權益保障法第
    112條第1項前段規定，其中成年人與少年共同實施犯罪之加
    重，並非對於個別特定之行為而為加重處罰，其加重係概括
    性之規定，對一切犯罪皆有其適用，自屬刑法總則加重之性
    質（最高法院103 年度台非字第306號刑事判決參照）。經
    查，依被告2人之前案紀錄表及己○○、邵楚棖之證人年籍資
    料表所示，被告2 人於本案犯罪實行時均為年滿20歲之成年
    人，己○○、邵楚棖則為12歲以上、未滿18歲之少年，又被告
    2 人於行為時，主觀上均知悉此情，已如前述。揆諸前述判
    決，被告2 人均合於兒童及少年福利與權益保障法第112 條
    第1 項前段之加重規定，爰依該規定，就被告2人共同犯加
    重詐欺罪之法定刑部分，均加重後定其處斷刑之範圍。惟此
    部分係屬刑法總則之加重，並非另一獨立之罪名，是於附表
    壹編號一至四主文欄仍諭知被告2 人三人以上共同犯詐欺取
    財罪，併此敘明。
　2.累犯之成立，以曾受有期徒刑之執行完畢，或受無期徒刑或
    有期徒刑一部之執行而赦免後，5年以內再犯有期徒刑以上
    之罪為要件。如在假釋中因故意更犯罪，受有期徒刑以上刑
    之宣告者，依刑法第78條第1項之規定，經撤銷其假釋者，
    則其刑罰尚未執行完畢，自無由成立累犯（最高法院90年度
    台非字298號刑事判決意旨參照）。被告丙○○前因詐欺案件
    ，經臺灣臺南地方法院以104年度訴字第117號、105年度易
    字第265號刑事判決依序處以有期徒刑3年8月、2年8月，嗣
    經合併定應執行刑為有期徒刑6年確定，而於105年3月28日
    入監、108年8月5日假釋出監、110年5月26日縮刑期滿，有
    被告丙○○臺灣高等法院前案紀錄表在卷可稽（院二卷第243-
    249頁）。是本案係被告丙○○於前述假釋期間所犯，而有依
    刑法第78條第1項規定經撤銷假釋而未執行完畢之可能，基
    於罪疑有利於被告之原則，暫不論以累犯。
㈡、宣告刑
    爰以行為人之責任為基礎，並審酌被告2人均應知現今詐欺
    集團利用人頭帳戶收取被害人匯入款項，以躲避犯罪偵查機
    關查緝之犯罪盛行，竟利用己○○、邵楚棖智慮思考有欠成熟
    之少年，而與包含己○○、邵楚棖在內之詐欺集團成員以騙取
    人頭帳戶，並以人頭帳戶收取詐欺被害人交付之財物，遮斷
    詐欺集團金流，以逃避國家追訴、處罰之方式，參與本案加
    重詐欺、洗錢犯行，使如附表壹所示被害人受有輕重不等之
    財產損害，並增加偵查機關追訴前述詐騙集團成員之困難，
    所為誠不足取。被告2人犯後均否認犯行，且均未賠償被害
    人所受損失，難認有何真切悔悟之意，兼衡被告2人於審理
    中自陳之學歷、工作經驗、家庭經濟狀況（院二卷第55頁，
    涉及隱私，不予詳載）等一切情狀，分別量處如附表壹編號
    一至四主文欄所示之刑。
㈢、執行刑
　　刑法第51條第5 款採「限制加重原則」，法院就數罪併罰定
    應執行刑時，應審酌「刑罰經濟及恤刑」之目的，遵守「多
    數犯罪責任遞減原則」以免數罪併罰產生過苛之結果。所謂
    「多數犯罪責任遞減原則」係指，法院定應執行刑時，應綜
    合考量各罪侵害法益之異同、對侵害法益之加重效應及時間
    、空間之密接程度，歸納各別犯行之獨立性與整體結果、法
    益損害。具體而言，時間上、本質上、情境上緊密關聯之同
    種犯行，定執行刑時，從最重刑再提高之刑度應較少；行為
    人所犯之數罪，如係侵害不可替代性或不可回復性之個人法
    益者，縱時間及空間具有密切關係，仍可認為行為人具有更
    高之法敵對意識，酌定較高之執行刑，以符合刑罰之法益保
    護機能（最高法院111年度台非字第40號刑事判決參照）。
    審酌被告2人前述犯行均係侵害財產法益（附表壹編號一至
    三所犯洗錢罪部分，則兼及國家、社會法益），屬於犯罪時
    間相近、本質類似、手法相同之同種犯行，揆諸上述判決意
    旨，從最重刑再提高之刑度應較少，爰就被告2人所犯如附
    表壹編號一至四所示各罪，合併定其應執行刑如主文第一、
    二項所示。
六、沒收　　
㈠、被告2人均否認因本案犯行有獲得報酬，綜觀卷內資料，亦無
    積極證據證明被告2人因此實際獲有犯罪所得，檢察官對此
    亦未舉證證明，依「罪證有疑，利於被告」原則，難以認定
    被告2人因本案有何犯罪所得，無從併予宣告沒收。
㈡、本案被害人交付之款項，依起訴及追加起訴之犯罪事實所載
    ，係層轉由前述詐欺集團成員所提領，而依卷存證據資料，
    亦無證據足認前述款項尚為被告2人所有或實際掌控，是被
    告2人就本案隱匿之財物不具所有權及事實上處分權，毋庸
    依洗錢防制法第18條第1項前段規定宣告沒收，附此敘明。
㈢、扣案被告丁○○之行動電話1支（追院一卷第89頁）則無證據足
    認與本案犯行有關，不予宣告沒收。　　
貳、不受理部分：
一、追加起訴意旨略以：被告2人均為成年人，與少年蘇○任、陳
    ○霖、邵楚棖、己○○，基於共同意圖為自己不法所有之三人
    以上詐欺取財、隱匿詐欺所得去向之洗錢犯意聯絡，分由被
    告丁○○及蘇○任向邵楚棖、己○○介紹取簿手及車手之工作內
    容而引介邵楚棖、己○○加入本案詐欺集團，並負責確認邵楚
    棖、己○○擔任取簿手、車手之工作狀況及交付酬勞（車手酬
    勞為每次提領金額5％、擔任收簿手酬勞為每次取貨可得5,00
    0元）；由被告丙○○指示邵楚棖、己○○領包裹、提款，另指
    示己○○招募陳○霖擔任司機，並向邵楚棖、己○○收取詐欺所
    得存簿及款項後轉交上游之工作（俗稱車手頭）。本案詐欺
    集團不詳成員以附表壹編號一至三犯罪經過欄所示方法，致
    江文惠、蔡珮怡、胡莉敏陷於錯誤而交付附表貳編號一至二
    所示帳戶資料及附表壹編號三犯罪經過欄所示款項，並以附
    表貳編號一至三所示帳戶收取附表壹編號一至三犯罪經過欄
    所示款項，由被告丙○○指示邵楚棖、己○○以附表壹編號一至
    三犯罪經過欄所示方式領取帳戶資料、提領款項後，交由被
    告丙○○再轉交上游，以此方法製造金流斷點，而掩飾、隱匿
    詐欺犯罪所得之去向及所在，因認被告2人涉犯刑法第339條
    之4第1項第2款之3人以上共同犯詐欺取財及洗錢防制法第14
    條第1項之一般洗錢等罪嫌等語。
二、已經提起公訴之案件，在同一法院重行起訴者，應諭知不受
    理之判決，刑事訴訟法第303條第2款定有明文。所謂「同一
    案件」包含事實上及法律上同一案件，舉凡自然行為事實相
    同、基本社會事實相同（例如加重結果犯、加重條件犯等）
    、實質上一罪（例如吸收犯、接續犯、集合犯、結合犯等）
    、裁判上一罪（例如想像競合犯等）之案件均屬之。　
三、經查：
㈠、附表壹編號一所示被害人庚○○、辛○○；編號二所示被害人癸○○；編號三所示被害人甲○○、戊○○部分之犯罪事實，業經檢
    察官於110年8月27日向本院提起公訴。而附表壹編號一所示
    被害人江文惠；編號二所示被害人蔡珮怡；編號三所示被害
    人胡莉敏部分之犯罪事實，則係由檢察官於110年11月30日
    向本院追加起訴，分別有起訴、追加起訴之本院分案收文章
    在卷可佐（院一卷第5頁、追院一卷第5頁）。
㈡、附表壹編號一所示被害人庚○○、辛○○；編號二所示被害人癸○○；編號三所示被害人甲○○、戊○○部分之犯罪事實，依序分
    別與附表壹編號一所示被害人江文惠；編號二所示被害人蔡
    珮怡；編號三所示被害人胡莉敏部分之犯罪事實具有想像競
    合犯之裁判上一罪關係，業經本院認定如前。是前述檢察官
    於110年11月30日追加起訴之上開部分，既與檢察官於110年
    8月27日向本院提起公訴之前述部分具有同一案件之關係，
    核屬同一案件在同一法院重行起訴之情形，依法應諭知不受
    理之判決。
據上論斷，應依刑事訴訟法第299條第1項前段、第303條第2款，
判決如主文。
本案經檢察官壬○○起訴、檢察官鄧友婷追加起訴、聲請移送併辦
，檢察官林敏惠、乙○到庭執行職務。
中　　華　　民　　國　　111 　年　　11　　月　　11　　日
                  刑事第八庭  審判長  法  官  林英奇
　　　　　　　　　　　　　　　　　　　法  官  黃傳堯
　　　　　　　　　　　　　　　　　　　法  官  何一宏
以上正本證明與原本無異。
如不服本判決應於收受送達後20日內向本院提出上訴書狀，並應
敘述具體理由；如未敘述上訴理由者，應於上訴期間屆滿後20日
內向本院補提理由書（均須按他造當事人之人數附繕本）「切勿
逕送上級法院」。
中　　華　　民　　國　　111 　年　　11　　月　　11　　日
　　　　　　　　　　　　　　　　　    書記官  陳建志
【附錄論罪科刑法條】
《刑法第339條之4》
犯第339條詐欺罪而有下列情形之一者，處1年以上7年以下有期
徒刑，得併科1 百萬元以下罰金：
一、冒用政府機關或公務員名義犯之。
二、三人以上共同犯之。
三、以廣播電視、電子通訊、網際網路或其他媒體等傳播工具，
    對公眾散布而犯之。
前項之未遂犯罰之。
《洗錢防制法第14條》
有第二條各款所列洗錢行為者，處7年以下有期徒刑，併科新臺
幣5百萬元以下罰金。
前項之未遂犯罰之。
前二項情形，不得科以超過其特定犯罪所定最重本刑之刑。